# 关于以非货币性资产设立子公司的递延所得税

提问人：cfshichunsheng 时间：2020-09-29 12:33:09
陈版，您好。关于瑞华研究2010-2019问题3-1-13（以无形资产出资设立子公司及后续处置部分股权丧失控制权的处理）中在合并报表层面抵消了增值的无形资产，合并报表层面是否应考虑无形资产计税基础（公允价值）与抵消后价值之间的暂时性差异对应的递延所得税资产？谢谢陈版

回答人：chenyiwei
在母公司对该子公司具有控制权期间，如果该无形资产在子公司的计税基础为其公允价值，且该子公司预计在可预见的未来可有足够多的应纳税所得额，则在合并报表层面可确认与该项可抵扣暂时性差异事项相关的递延所得税资产。